Minutes et répertoires du notaire Pierre ROUVEAU, 14 décembre 1765 - 13 août 1805 (étude XXXVII)
Archives nationales
- Répertoire(s) de Pierre ROUVEAU, 16 février 1600 - 5 mars 1835; MC/RE/XXXVII/4 - MC/RE/XXXVII/23
  - Répertoire. 1664, 4 mars - 1784, 5 octobre, 4 mars 1664 - 5 octobre 1784; MC/RE/XXXVII/9
    Répertoire des notaires Georges Rouveau (4 mars 1664-31 octobre 1682), Philippe Rouveau (1er novembre 1682-19 août 1726), Antoine Rouveau (17 mars 1727-14 novembre 1765), Pierre Rouveau (10 avril 1766- 5 octobre 1784).
    Répertoire méthodique, par type d'actes et par année, du 'greffe et tabellionage de Ménilmontant, devant différents greffiers et tabellions dudit lieu.
  - Répertoire. 1710, 1er janvier - 1777, 1er janvier 1710 - 1777; MC/RE/XXXVII/12
    Répertoire des notaires Philippe Rouveau (1er janvier (1710-1er mars 1727), Antoine Rouveau (17 mars 1727-14 novembre 1765), Pierre Rouveau (1er décembre 1765-31 décembre 1777).
    Répertoire méthodique, par type d'acte et par année, des minutes reçues 'en qualité de notaire royal au Châtelet de Paris en la résidence de Belleville.
  - Répertoire. 1778, 1er janvier - 1779, 1er janvier 1778 - 1779; MC/RE/XXXVII/13
    Repertoire méthodique par type d'acte et par année des minutes reçues 'en qualité de notaire royal au Châtelet de Paris en la résidence de Belleville.
  - Répertoire. 1784, 1er janvier - an XI, jour complémentaire, 1er janvier 1784 - 6 jour complémentaire an XI (23 septembre 1803); MC/RE/XXXVII/15
    Repertoires Méthodiques par type d'acte et par année des minutes reçues 'en qualité de notaire royal au Châtelet de Paris en la résidence de Belleville.
    - Inventaire après décès de Georges Etienne Jacob, 21 janvier 1784
      MC/RE/XXXVII/15
      inventaire après décès; Jacob, Georges-Etienne
    - Testament déposé de Jean Baptiste Bonnaventure Lambert, 28 janvier 1784
      testament; dépôt de pièces; Lambert, Jean-Baptiste-Bonnaventure
    - Contrat de mariage entre Claude Frouin et Claudine Durin, 1er février 1784
      contrat de mariage; Frouin, Claude; Durin, Claudine
    - Inventaire après décès de Jean Baptiste Bonnaventure Lambert, 3 février 1784
      inventaire après décès; Lambert, Jean-Baptiste-Bonnaventure
    - Consentement à testament de Jean Baptiste Bonaventure Lambert, 8 février 1784
      Voir aussi l'acte du 15 février 1784.
      ratification; testament; Lambert, Jean-Baptiste-Bonaventure
    - Testament de Félicité Julie Fabrie, 23 février 1784
      testament; Fabrie, Félicité-Julie
    - Testament de Mathieu Passois, 3 mars 1784
      testament; Passois, Mathieu
    - Testament de la veuve Fourbet, 7 mars 1784
      testament; Fourbet (veuve)
    - Contrat de mariage entre Jean Romain Collet et Marie Françoise Lesage, 20 mars 1784
      contrat de mariage; Collet, Jean-Romain; Lesage, Marie-Françoise
    - Inventaire après décès de Joseph Duthé, 30 mars 1784
      inventaire après décès; Duthe, Joseph
    - Inventaire après décès de Mathieu Passois, 30 mars 1784
      inventaire après décès; Passois, Mathieu
    - Inventaire après décès de Françoise Rigaut, épouse de Jean Mougeot, 23 avril 1784
      inventaire après décès; Rigaut, Françoise; Mougeot, Jean
    - Contrat de mariage entre Philbert Diard et Anne Perette Brulé, 9 mai 1784
      contrat de mariage; Diard, Philbert; Brule, Anne-Perette
    - Testament de Marin Godel, 11 mai 1784
      testament; Godel, Marin
    - Inventaire après décès de Marie Anne Chartier, veuve Foubert, 30 mai 1784
      inventaire après décès; Chartier, Marie-Anne; Fourbet (veuve)
    - Contrat de mariage entre Toussaint Declé et Anne Françoise Sergent, 27 juin 1784
      contrat de mariage; Decle, Toussaint; Sergent, Anne-Françoise
    - Inventaire après décès de Pierre Christophe Bourdin, 2 juillet 1784
      inventaire après décès; Bourdin, Pierre-Christophe
    - Inventaire après décès de Louis Prothais; Prothair, 4 août 1784
      inventaire après décès; Prothais; Prothair, Louis
    - Contrat de mariage entre Nicolas Masson et Louise Delatte, 1er octobre 1784
      contrat de mariage; Masson, Nicolas; Delatte, Louise
    - Contrat de mariage entre Alexandre René Renou et Geneviève Catherine Collemant, 4 octobre 1784
      contrat de mariage; Renou, Alexandre-René; Collemant, Geneviève-Catherine
    - Testament de Geneviève Mullot, 5 novembre 1784
      testament; Mullot, Geneviève
    - Contrat de mariage entre François Antoine Auroux et Marie Marguerite Collemant, 15 novembre 1784
      contrat de mariage; Auroux, François- Antoine; Collemant, Marie-Marguerite
    - Contrat de mariage entre Ambroise François Cottin et Marie Geneviève Michelle Ronneau, 19 novembre 1784
      contrat de mariage; Cottin, Ambroise-François; Ronneau, Marie-Geneviève-Michelle
    - Testament de Marie-Madelaine Laurain, femme Delaporte, 26 novembre 1784
      testament; Laurain, Marie-Madelaine; Delaporte (femme )
    - Inventaire après décès de Jean Périnet, 30 novembre 1784
      inventaire après décès; Perinet, Jean
    - Inventaire après décès de Marie Madelaine Laurain, épouse de Jean Claude Delaporte, 30 novembre 1784
      inventaire après décès; Laurain, Marie-Madelaine; Delaporte, Jean-Claude
    - Consentement à testament de Marie Madelaine Laurain, femme Delaporte, 10 décembre 1784
      ratification; testament; Laurain, Marie-Madelaine; Delaporte (femme)
    - Testament de Louise Mouveau, femme de Nicolas Rollin, 10 décembre 1784
      testament; Mouveau, Louise; Rollin, Nicolas
    - Testament de Nicolas Rollin, 10 décembre 1784
      testament; Rollin, Nicolas
    - Testament de François Rollin, 10 décembre 1784
      testament; Rollin, François
    - Inventaire après décès de l'épouse de Nicolas Masson, 19 décembre 1784
      inventaire après décès; Masson (dame); Masson, Nicolas
    - Inventaire après décès de l' épouse de Jean-Baptiste Faucheur, 27 décembre 1784
      inventaire après décès; Faucheur (dame); Faucheur, Jean-Baptiste
    - Contrat de mariage entre Antoine François Ronneau et Marie Jeanne Alexandre, 6 janvier 1785
      contrat de mariage; Ronneau, Antoine-François; Alexandre, Marie-Jeanne
    - Contrat de mariage entre Jean Pierre Marie Dargent et Marie Madelaine Lambert, 24 janvier 1785
      contrat de mariage; Dargent, Jean-Pierre-Marie; Lambert, Marie-Madelaine
    - Contrat de mariage entre Jean Huet et Marie Cécille Guinard, 29 janvier 1785
      contrat de mariage; Huet, Jean; Guinard, Marie-Cécille
    - Notoriété en rectification des noms de Jean Huchard, 1er février 1785
      notoriété; Huchard, Jean
    - Contrat de mariage entre Philbert Mission et Marie Marguerite Le Comte, 6 février 1785
      contrat de mariage; Mission, Philbert; Le Comte, Marie-Marguerite
    - Notoriété en rectification des noms de Denise Augustine Martin, 28 février 1785
      notoriété; Martin, Denise-Augustine
    - Testament de Louis Claude Guérin, 2 mars 1785
      testament; Guerin, Louis-Claude
    - Testament de la veuve Poivre, 9 mars 1785
      testament; Poivre (veuve)
    - Inventaire après décès de Jacques Chapuy, 31 mars 1785
      inventaire après décès; Chapuy, Jacques
    - Contrat de mariage entre Nicolas Marie Royer et Célestine Elisabeth Vieilhomme, 22 juin 1785
      contrat de mariage; Royer, Nicolas-Marie; Vieilhomme, Célestine-Elisabeth
    - Contrat de mariage entre François Ferry et Sophie Rodolphe, 10 juillet 1785
      contrat de mariage; Ferry, François; Rodolphe, Sophie
    - Contrat de mariage entre Jean Guillaume Damour et Geneviève Antoinette Renan, 30 août 1785
      contrat de mariage; Damour, Jean-Guillaume; Renan, Geneviève-Antoinette
    - Inventaire après décès de Jean Baptiste Houdart, 13 septembre 1785
      inventaire après décès; Houdart, Jean-Baptiste
    - Inventaire après décès de la femme de Simon Poisson, 2 octobre 1785
      inventaire après décès; Poisson (femme); Poisson, Simon
    - Contrat de mariage entre Jean Charles Durin et Henriette Demay, 19 octobre 1785
      contrat de mariage; Durin, Jean-Charles; Demay, Henriette
    - Contrat de mariage entre Jean Baptiste Allard et Marie Hellène Bonnet, 6 novembre 1785
      contrat de mariage; Allard, Jean-Baptiste; Bonnet, Marie-Hellène
    - Inventaire après décès de Pierre Barthélémy Mignot, 9 novembre 1785
      inventaire après décès; Mignot, Pierre-Barthélémy
    - Contrat de mariage entre Nicolas Humbert et Marie Geneviève Milcent, 13 novembre 1785
      contrat de mariage; Humbert, Nicolas; Milcent, Marie-Geneviève
    - Délivrance de legs de Michel Noury, 1er décembre 1785
      délivrance de legs; Noury, Michel
    - Notoriété en rectification des noms de la dame Cabin, 9 décembre 1785
      notoriété; Cabin (Femme )
    - Délivrance de legs de la veuve de François Renard, 28 décembre 1785
      délivrance de legs; Renard (veuve); Renard, François
    - Contrat de mariage entre Claude Isambert et Catherine Sidrop, 10 janvier 1786
      contrat de mariage; Isambert, Claude; Sidrop, Catherine
    - Contrat de mariage entre Pierre Louis Berthe et Jeanne Lemaine, 15 janvier 1786
      contrat de mariage; Berthe, Pierre-Louis; Lemaine, Jeanne
    - Contrat de mariage entre Pierre Philippe Ruelle et Marie Catherine Bordier, 5 février 1786
      contrat de mariage; Ruelle, Pierre-Philippe; Bordier, Marie-Catherine
    - Contrat de mariage entre François Nicolas Faucheur et Marie Thérèse Couteux, 20 février 1786
      contrat de mariage; Faucheur, François-Nicolas; Couteux, Marie-Thérèse
    - Notoriété constatant les héritiers d'Elisabeth Augustine Colle, 12 mars 1786
      notoriété; Colle, Elisabeth-Augustine
    - Testament de Marie Chanteloup, 9 avril 1786
      testament; Chanteloup, Marie
    - Contrat de mariage entre Jean Louis Guyon et Geneviève Bautin, 7 mai 1786
      contrat de mariage; Guyon, Jean-Louis; Bautin, Geneviève
    - Contrat de mariage entre Guillaume Denis Duthuin et Marie Françoise Sophie Bautin, 7 mai 1786
      contrat de mariage; Duthuin, Guillaume-Denis; Bautin, Marie-Françoise-Sophie
    - Renonciation par Etienne Marie Claude Riegard à la succession de sa mère, 8 mai 1786
      renonciation; notoriété; Riegard, Etienne-Marie-Claude
    - Renonciation par le curateur à la succession de la dame Riegard, 19 mai 1786
      renonciation; notoriété; Riegard (femme)
    - Contrat de mariage entre Julien Bouille et Marie Marguerite Collemant, 10 juin 1786
      contrat de mariage; Bouille, Julien; Collemant, Marie-Marguerite
    - Renonciation par Jean Bonnet à la succession de la dame Bonnet, 15 juin 1786
      renonciation; notoriété; Bonnet, Jean; Bonnet (Dame)
    - Inventaire après décès de Pierre Guillot, 21 juillet 1786
      inventaire après décès; Guillot, Pierre
    - Renonciation par Marie Catherine Lelarge à la succession de sa mère, 25 juillet 1786
      renonciation; notoriété; Lelarge, Marie-Catherine
    - Inventaire après décès de Jean François Rémy Mullot, 1er septembre 1786
      inventaire après décès; Mullot, Jean-François-Rémy
    - Contrat de mariage entre Simon Pitié et Véronique Rolier, 1er septembre 1786
      contrat de mariage; Pitie, Simon; Rolier, Véronique
    - Testament de la demoiselle Glachaud, 5 septembre 1786
      testament; Glachaud (demoiselle)
    - Inventaire après décès de Florent Etienne Bouret et de sa femme, 15 septembre 1786
      inventaire après décès; Bouret, Florent-Etienne; Bouret (épouse)
    - Contrat de mariage entre Denis Prudhomme et Marie Reyne Gossetete, 24 septembre 1786
      contrat de mariage; Prudhomme, Denis; Gossetete, Marie-Reyne
    - Délivrance de legs de la demoiselle Glachaut, 1er octobre 1786
      délivrance de legs; Glachaut (demoiselle)
    - Contrat de mariage entre Jean Baptiste Michel Parfait Deshayes et Emilie Albertine Josèphe Dusart, 16 octobre 1786
      contrat de mariage; Deshayes, Jean Baptiste-Michel-Parfait; Dusart, Emilie-Albertine-Josèphe
    - Contrat de mariage entre Jean Louis Cornu et la demoiselle Pierre Hubert Caron, 22 octobre 1786
      contrat de mariage; Cornu, Jean-Louis; Caron, Pierre-Hubert (F)
    - Inventaire après décès de l'épouse de Jean Mantron, 4 novembre 1786
      inventaire après décès; Mantron (épouse); Mantron, Jean
    - Testament de Simon Bardou, 19 novembre 1786
      testament; Bardou, Simon
    - Inventaire après décès de Antoine Claize dit Claus, 24 novembre 1786
      inventaire après décès; Claize dit Claus, Antoine; Claus, Claize, Antoine (dit)
    - Renonciation par Antoine Baurain à la succession de ses père et mère, 7 décembre 1786
      renonciation; notoriété; Baurain, Antoine
    - Inventaire après décès de madame la princesse Danhalt, 13 janvier 1787
      inventaire après décès; Danhalt (Madame La Princesse)
    - Contrat de mariage entre Jacques Gastellegnier et Marie Marguerite Bordier, 14 janvier 1787
      contrat de mariage; Gastellegnier, Jacques; Bordier, Marie-Marguerite
    - Inventaire après décès de Jean Baptiste Pinneron, 15 janvier 1787
      inventaire après décès; Pinneron, Jean-Baptiste
    - Contrat de mariage entre Jean Baptiste Reulllet de Villeneuve et Elisabeth Maurice Pelley, 31 janvier 1787
      contrat de mariage; Reullet De Villeneuve, Jean-Baptiste; Pelley, Elisabeth-Maurice
    - Contrat de mariage entre Louis Edme Dargent et Jeanne Félicité Lambert, 4 février 1787
      contrat de mariage; Dargent, Louis-Edme; Lambert, Jeanne-Félicité
    - Contrat de mariage entre François Frouin et Marie Thérèse Allasseur, 6 février 1787
      contrat de mariage; Frouin, François; Allasseur, Marie-Thérèse
    - Contrat de mariage entre Charles Collemant et Geneviève Andelle, 10 février 1787
      contrat de mariage; Collemant, Charles; Andelle, Geneviève
    - Contrat de mariage entre Jean Deguaindry et Marie Anne Brigand, 12 février 1787
      contrat de mariage; Deguaindry, Jean; Brigand, Marie-Anne
    - Contrat de mariage entre Jean Lepreux et Marie Geneviève Chaudron, 17 février 1787
      contrat de mariage; Lepreux, Jean; Chaudron, Marie Geneviève
    - Renonciation par la veuve de Jean Mantran à la communauté ayant existé entre elle et son époux, 1er mars 1787
      renonciation; notoriété; Mantran (veuve); Mantran, Jean
    - Contrat de mariage entre Antoine Richer et Charlotte Gravaud, 23 avril 1787
      contrat de mariage; Richer, Antoine; Gravaud, Charlotte
    - Inventaire après décès de la femme de Antoine Richer, 23 avril 1787
      inventaire après décès; Richer (dame); Richer, Antoine
    - Dépôt du mortuaire de François Dominique Meunier, 1er mai 1787
      acte d'état civil; dépôt de pièces; Meunier, François-Dominique
    - Testament de Louis Claude Guérin, 21 mai 1787
    - Notoriété constatant l'absence de Jean Baptiste Renard, 6 juin 1787
      notoriété; Renard, Jean-Baptiste
    - Inventaire après décès de Claude Eustache Dubois, 8 juin 1787
      inventaire après décès; Dubois, Claude-Eustache
    - Contrat de mariage entre Vincent Gervais Collignon et Elisabeth Sophie Cottin, 2 juillet 1787
      contrat de mariage; Collignon, Vincent-Gervais; Cottin, Elisabeth-Sophie
    - Notoriété après le décès de Jean Baptiste Collemant, 15 juillet 1787
      notoriété; Collemant, Jean-Baptiste
    - Renonciation par Henriette Moreau à la succession de ses père et mère, 27 juillet 1787
      renonciation; notoriété; Moreau, Henriette
    - Contrat de mariage entre Denis Augereau et Marie Geneviève Routier, 19 août 1787
      contrat de mariage; Augereau, Denis; Routier, Marie-Geneviève
    - Testament de Jeanne Simon, 26 août 1787
      testament; Simon, Jeanne
    - Contrat de mariage entre Bon Denis Renon et Marie Françoise Collemant, 3 septembre 1787
      contrat de mariage; Renon, Bon-Denis; Collemant, Marie-Françoise
    - Renonciation par Marie-Noëlle Seigneur, femme Portier, à la succession de Claude Henry Seigneur, 23 septembre 1787
      renonciation; notoriété; Seigneur, Marie-Noëlle; Poprtier (épouse); Seigneur, Claude-Henyi
    - Renonciation par Louis Faucheur et sa femme à la succession de leur fils, 25 septembre 1787
      renonciation; notoriété; Faucheur, Louis; Faucheur (dame)
    - Inventaire après décès de François Nicolas Faucheur, 26 septembre 1787
      inventaire après décès; Faucheur, François-Nicolas
    - Contrat de mariage entre Pierre Nicolas Caillet et Marie Suzanne Langlois, 27 septembre 1787
      contrat de mariage; Caillet, Pierre-Nicolas; Langlois, Marie-Suzanne
    - Contrat de mariage entre Antoine Pajaud et Marie Gilles, 28 septembre 1787
      contrat de mariage; Pajaud, Antoine; Gilles, Marie
    - Contrat de mariage entre Pierre Charles Langlois et Madeleine Geneviève Cailleu, 30 septembre 1787
      contrat de mariage; Langlois, Pierre-Charles; Cailleu, Madeleine-Geneviève
    - Contrat de mariage entre Antoine Chaudron et Marie Catherine Cottin, 3 octobre 1787
      contrat de mariage; Chaudron, Antoine; Cottin, Marie-Catherine
    - Notoriété constatant le nombre des héritiers de Laurent Couteux, 9 octobre 1787
      notoriété; Couteux, Laurent
    - Notoriété constatant le nombre des héritiers de Jean Rousseau, 13 octobre 1787
      notoriété; Rousseau, Jean
    - Contrat de mariage entre Jean Hine et Marie Anne Bideux, 27 octobre 1787
      contrat de mariage; Hine, Jean; Bideux, Marie-Anne
    - Contrat de mariage entre Joseph Truchot et Marie Jeanne Loiseau, 28 octobre 1787
      contrat de mariage; Truchot, Joseph; Loiseau, Marie-Jeanne
    - Contrat de mariage entre Jean Baptiste Sénéchal et Madeleine Romain, 30 octobre 1787
      contrat de mariage; Senechal, Jean-Baptiste; Romain, Madeleine
    - Renonciation par Jean-Claude Vincent à la succession de son père, 18 novembre 1787
      renonciation; notoriété; Vincent, Jean-Claude
    - Contrat de mariage entre Jean Calleout et Anne Borel, 19 novembre 1787
      contrat de mariage; Calleout, Jean; Borel, Anne
    - Contrat de mariage entre Jérosme Quinon et Marie Anne Potron, 25 novembre 1787
      contrat de mariage; Quinon, Jérosme; Potron, Marie -Anne
    - Inventaire après décès de Marie Cécile Dugland, épouse de Joseph Truchon, 27 novembre 1787
      inventaire après décès; Dugland, Marie-Cécile; Truchon, Joseph
    - Testament de Jean Baptiste Varenne, 18 décembre 1787
      testament; Varenne, Jean-Baptiste
    - Notoriété constatant les héritiers de Jean Baptiste Lambert, 3 janvier 1788
      notoriété; Lambert, Jean-Baptiste
    - Renonciation par la veuve de Nicolas Faucheur à la communauté de biens entre elle et son mari, 7 janvier 1788
      renonciation; notoriété; Faucheur (veuve); Faiucheur, Nicolas
    - Contrat de mariage entre Jean Laurent Bordier et Marie Elisabeth Lam; Cam, 15 janvier 1788
      contrat de mariage; Bordier, Jean-Laurent; Lam; Cam, Marie-Elisabeth
    - Inventaire après décès de François Luce, 16 janvier 1788
      inventaire après décès; Luce, François
    - Testament de Marie Chanteloup, 29 janvier 1788
    - Inventaire après décès de Marie Chanteloup, 4 février 1788
      inventaire après décès; Chanteloup, Marie
    - Renonciation par les enfants de Louis Le Comte à la succession de leur père, 15 février 1788
      renonciation; notoriété; Le Comte, Louis
    - Renonciation par Alexis Minie à la succession de Marie Chanteloup, 20 mars 1788
      renonciation; notoriété; Minie, Alexis; Chanteloup, Marie
    - Testament de François Seigneur, 27 mars 1788
      testament; Seigneur, François
    - Inventaire après décès de Jean Baptiste Juhet, 28 mars 1788
      inventaire après décès; Juhet, Jean-Baptiste
    - Contrat de mariage entre Jean Claude Ravinet et Claire Monique Guillaume, 1er avril 1788
      contrat de mariage; Ravinet, Jean-Claude; Guillaume, Claire-Monique
    - Testament de Philbert Roger, 8 avril 1788
      testament; Roger, Philbert
    - Sommation respectueuse par la demoiselle Duquesne à son père, le sieur Duquesne, 11 avril 1788
      Duquesne (demoiselle); Duquesne (sieur)
    - Contrat de mariage entre François Spranger et Agnès Virginie Moreau, 14 avril 1788
      contrat de mariage; Spranger, François; Moreau, Agnès-Virginie
    - Contrat de mariage entre Jean Baptiste Bidault et Marie Jeanne-Noële Hamelin, 21 avril 1788
      contrat de mariage; Bidault, Jean-Baptiste; Hamelin, Marie-Jeanne-Noële
    - Contrat de mariage entre Pierre Alexandre Milcent et Marie Geneviève Rollin, 23 avril 1788
      contrat de mariage; Milcent, Pierre-Alexandre; Rollin, Marie-Geneviève
    - Renonciation par Louis Henry Lemaire à la succession de Louis Jullien Lemaire, son père, 29 avril 1788
      renonciation; notoriété; Lemaire, Louis-Henry; Lemaire, Louis-Jullien
    - Renonciation par la veuve Michel à la succession de son père, 9 mai 1788
      renonciation; notoriété; Michel (veuve)
    - Renonciation par Marie Jeanne Alexandre, femme Ronneau, à la succession de son père, 22 mai 1788
      renonciation; notoriété; Alexandre, Marie-Jeanne; Ronneau (femme)
    - Testament de Anne Chabru, 5 juin 1788
      testament; Chabru, Anne
    - Contrat de mariage entre Denis Voisy et Marie Thérèse Cottin, 8 juin 1788
      contrat de mariage; Voisy, Denis; Cottin, Marie-Thérèse
    - Contrat de mariage entre Jean Claude Espaulard et Marie Jeanne Boudinot, 21 juillet 1788
      contrat de mariage; Espaulard, Jean-Claude; Boudinot, Marie-Jeanne
    - Testament déposé de Thomas Chesnel, 22 août 1788
      testament; dépôt de pièces; Chesnel, Thomas
    - Testament de Louis Thomas Jacou Defachman, 24 août 1788
      testament; Defachman, Louis-Thomas-Jacou
    - Délivrance de legs concernant Thomas Chenel, 25 août 1788
      délivrance de legs; Chenel, Thomas
    - Contrat de mariage entre Nicolas Guillaume Debille et Marie Catherine Luif; Cuif, 30 août 1788
      contrat de mariage; Debille, Nicolas-Guillaume; Luif. Cuif, Marie-Catherine
    - Inventaire après décès de Jean Mathieu, 1er septembre 1788
      inventaire après décès; Mathieu, Jean
    - Renonciation par Claude Mathieu à la succession de Jean Mathieu son frère, 21 octobre 1788
      renonciation; notoriété; Mathieu, Claude; Mathieu, Jean
    - Inventaire après décès de la femme de Jean Charles Sommelard, 3 novembre 1788
      inventaire après décès; Sommelard (dame); Sommelard, Jean-Charles
    - Inventaire après décès de Louis Lamiral, 4 novembre 1788
      inventaire après décès; Lamiral, Louis
    - Contrat de mariage entre Nicolas Lanural et Marie Claire Samson, 13 novembre 1788
      contrat de mariage; Lanural, Nicolas; Samson, Marie-Claire
    - Contrat de mariage entre François Vollant et Marie Geneviève Lunegrave, 18 novembre 1788
      contrat de mariage; Vollant, François; Lunegrave, Marie-Geneviève
    - Inventaire après décès de Louis Silvestre Pépin, 20 novembre 1788
      inventaire après décès; Pepin, Louis-Silvestre
    - Testament de Jean Decosse, 29 novembre 1788
      testament; Decosse, Jean
    - Renonciation par Jacques Etienne Mouroz à la succession de Jacques Mouroz, son père, 28 décembre 1788
      renonciation; notoriété; Mouroz, Jacques-Etienne; Mouroz, Jacques
    - Renonciation par la dame Thiébault à la succession de sa mère, 31 décembre 1788 - 1788
      renonciation; notoriété; Thiebault (dame)
    - Contrat de mariage entre Pierre Martin Brosset et Etiennette Marson, 1789
      L'acte a été dressé entre février et avril 1789.
      contrat de mariage; Brosset, Pierre-Martin; Marson, Etiennette
    - Contrat de mariage entre Jacques Ferret et Ursule Thomas, 11 janvier 1789
      contrat de mariage; Ferret, Jacques; Thomas, Ursule
    - Inventaire après décès de Pierre François Chevallier, 31 janvier 1789
      inventaire après décès; Chevallier, Pierre-François
    - Contrat de mariage entre André Nicolas Le Couteux et Marie Marguerite Berlurot, 15 février 1789
      contrat de mariage; Le Couteux, André-Nicolas; Berlurot, Marie-Marguerite
    - Contrat de mariage entre Pierre Legrand et Etiennette Le Comte, 23 février 1789
      contrat de mariage; Legrand, Pierre; Le Comte, Etiennette